臺灣高雄地方法院刑事判決　　　　　　　94年度訴字第1537號
公　訴　人　臺灣高雄地方法院檢察署檢察官
被　　　告　乙○○
　　　　　　　　　　　樓
上列被告因毒品危害防制條例案件，經檢察官聲請以簡易判決處
刑（94年度毒偵字第2685號）及移送併辦（94年度毒偵字第4800
號、第9894號），本院認不應以簡易判決處刑，改依簡式審判程
序審理，判決如下：
    主  文
乙○○連續施用第一級毒品，累犯，處有期徒刑玖月，扣案之第
一級毒品海洛因壹包（量微無法秤淨重，空包裝重零點壹玖公克
）沒收銷燬之。
    事  實
一、乙○○前因賭博案件，經臺灣臺中地方法院以90年度易緝字
    第521 號判決，判處有期徒刑5 月確定，於民國91年6 月30
    日執行完畢。又曾因施用毒品案件，經本院以92年度毒聲字
    第4424號裁定送觀察、勒戒後，於92年12月11日因無繼續施
    用毒品傾向釋放。詎其仍不知戒絕毒癮，明知海洛因業經公
    告列為毒品危害防制條例第2 條第2 項第1 款之第一級毒品
    ，不得非法持有、施用，猶於前開觀察、勒戒執行完畢釋放
    後5 年內，基於施用第一級毒品海洛因之概括犯意，自94年
    3 月19日夜間9 時50分許回溯24小時內之某時點，至同年10
    月20日夜間11時45分許回溯24小時內之某時點止，在其位於
    之高雄市三民區○○○路390 巷2 弄14號3 樓之住處內或該
    住處旁之某工廠內，以將第一級毒品海洛因摻入香菸內吸食
    之方式，連續施用第一級毒品海洛因多次。嗣於94年3 月19
    日夜間8 時10 分 許，其行經高雄市三民區○○○路與褒忠
    街口，因形跡可疑為警攔查，扣得供其施用之第一級毒品海
    洛因1 包（量微無法秤淨重，空包裝重0.19公克），並在現
    場地上扣獲注射針筒1 支；另於94年3 月23日下午1 時56
    分許，其因係列管毒品調驗人口而至高雄市政府警察局三民
    第二分局採集尿液送檢，發現係呈嗎啡陽性反應；復於94
    年10月20日夜間9 時35分許，因其成為毒品行方不明人口，
    為警在高雄市三民區○○○路與正忠路口尋獲，於警詢中經
    其同意後，採集其尿液送檢，發現係呈嗎啡陽性反應，因而
    知悉上情。
二、案經高雄市政府警察局三民第二分局移送臺灣高雄地方法院
    檢察署檢察官偵查後，聲請以簡易判決處刑及移送併辦。
    理  由
一、按本件被告乙○○所犯係死刑、無期徒刑、最輕本刑為3 年
    以上有期徒刑以外之罪，其於準備程序就前揭被訴事實為有
    罪之陳述，經受命法官告知簡式審判程序之旨，並聽取其與
    公訴人之意見後，本院認無不得或不宜改依簡式審判程序進
    行之處，爰依刑事訴訟法第273 條之1 第1 項、第284 條之
    1 ，裁定本件由受命法官獨任進行簡式審判程序，合先敘明
    。
二、前揭犯罪事實，業據被告於本院審理中坦承不諱，且其前開
    3 次為警查獲後，採集尿液送檢之檢驗結果，均呈施用第一
    級毒品海洛因後所會產生之嗎啡陽性反應，有高雄市立凱旋
    醫院94年3 月28日第00000000號、94年10月31日第A0000000
    0 號濫用藥物尿液檢驗報告及長榮大學94年4 月15日確認報
    告在卷可稽，而扣案之一包物品，經法務部調查局鑑驗結果
    ，確係第一級毒品海洛因（量微無法秤淨重，空包裝重0.19
    公克），有該局94年6 月17日調科壹字第220020132 號鑑定
    通知書附卷可佐，則被告前開自白顯與事實相符，堪以採信
    。而被告前因施用毒品案件，經本院以92年度毒聲字第4424
    號裁定送觀察、勒戒後，於92年12月11日因無繼續施用毒品
    傾向釋放乙情，有臺灣高雄地方法院檢察署刑案資料查註紀
    錄表及臺灣高等法院被告前案紀錄表在卷可憑。綜上所述，
    被告於觀察、勒戒執行完畢釋放後，5 年內再犯施用第一級
    毒品海洛因之犯行至明，本件事證明確，被告犯行堪以認定
    。
三、按海洛因係毒品危害防制條例第2 條第2 項第1 款所稱之第
    一級毒品，故核被告所為，係犯該條例第10條第1 項之施用
    第一級毒品罪。被告持有第一級毒品海洛因後，進而施用，
    其持有之低度行為應為施用之高度行為所吸收，不另論罪。
    被告先後多次施用第一級毒品海洛因犯行，時間緊接，犯罪
    構成要件相同，顯係基於概括犯意為之，應依連續犯之規定
    論以一罪，並加重其刑。併辦部分（即被告於94年3 月23日
    下午1 時56分許回溯24小時內之某時點，及於94年10月20日
    夜間11時45分許回溯24小時內之某時點，2 次施用第一級毒
    品海洛因之犯行）既與聲請部分（即被告於94年3 月19日夜
    間9 時50分許回溯24小時內之某時點，施用第一級毒品海洛
    因之犯行）有連續犯之裁判上一罪關係，自為聲請效力所及
    ，本院得併予審理，附此敘明。被告有如犯罪事實欄所載之
    上揭前科紀錄，有前開臺灣高等法院被告前案紀錄表及臺灣
    高雄地方法院檢察署被告之刑案資料查註紀錄表在卷可稽，
    其受有期徒刑執行完畢，5 年內再犯本件最重本刑為有期徒
    刑以上之罪，為累犯，應依刑法第47條規定加重其刑，並遞
    加重之。被告雖於本院審理中，供陳其毒品來源係友人「王
    建坤」所販售，然迄於本案宣判為止，尚查無因被告前開供
    述而破獲毒品案件之情，是本件尚無毒品危害防制條例第17
    條減輕其刑規定之適用，併予敘明。爰審酌被告經觀察、勒
    戒後，尚未能戒絕毒癮，足證前開保安處分措施實難矯治其
    惡性，惟念及其犯後坦承罪行，態度良好，而所犯係為自戕
    行為，尚未對他人造成實害等一切情狀，量處如主文所示之
    刑，以資懲儆。扣案之毒品確為第一級毒品海洛因之事實，
    業如前述，而因法務部調查局一般係以傾倒之方式，將包裝
    袋內之第一級毒品海洛因倒出而與包裝袋分離而稱重，必要
    時，輔以刮杓刮取袋內粉末，然無論依何種方式分離，包裝
    袋內均有極微量之第一級毒品海洛因殘留，業經法務部調查
    局以93年3 月19日調科壹字第09300113060 號函釋在案，此
    為本院職務上已知之事實，足認前開空包裝袋，其內含有極
    微量第一級毒品海洛因殘留而無法析離，應整體視為查獲之
    第一級毒品海洛因，依毒品危害防制條例第18條第1 項前段
    之規定，諭知沒收銷燬之；至於鑑識耗損之第一級毒品海洛
    因，既已滅失，爰不再行諭知沒收銷燬，併此敘明。又扣案
    之注射針筒1 支，非被告所有，且與被告本件施用毒品犯行
    無涉，業據其於本院審理中陳述明確，爰不為沒收或沒收銷
    燬之宣告，附此敘明。
四、至被告友人「王建坤」所涉販賣第一級毒品海洛因犯行，應
    由檢察官另行處理，併予敘明。
據上論斷，應依刑事訴訟法第452 條、第273 條之1 第1 項、第
284 條之1 、第299 條第1 項前段，毒品危害防制條例第10條第
1 項、第18條第1 項前段，刑法第11條、第56條、第47條，判決
如主文。
本案經檢察官甲○○到庭執行職務。
中　　華　　民　　國　　94　　年　　12　　月　　23　　日
                  刑事第五庭    法　官 陳君杰
以上正本證明與原本無異。
如不服本判決，應於判決送達後10日內，向本院提出上訴狀。
中　　華　　民　　國　　94　　年　　12　　月　　23　　日
                                書記官 陳昱良
附錄本判決論罪科刑法條全文：
毒品危害防制條例第10條第1項
施用第一級毒品者，處6月以上5年以下有期徒刑。
